臺灣雲林地方法院刑事判決　　　　　　　　　　　　　九十一年度訴字第三七四號
　　聲　請　人　臺灣雲林地方法院檢察署檢察官
　　被　　　告　乙○○
右列被告因違反毒品危害防制條例案件，經檢察官提起公訴（九十一年度毒偵字第四
二四號），本院判決如左：
    主  文
乙○○連續施用第壹級毒品，累犯，處有期徒刑玖月。
扣案之海洛因壹小包（驗餘淨重零點伍壹公克，包裝重零點貳貳公克）沒收銷燬之。
    事  實
一、乙○○前於民國八十四年間，因違反肅清煙毒條例等案件，經臺灣雲林地方法院
    （下稱本院）以八十四年度訴字第二九一號刑事判決判處應執行有期徒刑三年二
    月確定，甫於八十七年九月三日縮短刑期執行完畢。又於九十年一月間，因施用
    第一、二級毒品案件，經依本院九十年度毒聲字第一一二號裁定送觀察勒戒後，
    認無繼續施用毒品之傾向，由臺灣雲林地方法院檢察署檢察官於九十年五月十日
    以八十九年度毒偵字第一四六六號不起訴處分確定。詎乙○○仍不知悔改，復基
    於施用第一級毒品之概括犯意，自九十一年二月間某日起，迄同年四月十六日上
    午九時許止，連續在雲林縣麥寮鄉○○村○○路一八號住處等地，以將毒品海洛
    因摻入香菸內點燃吸食之方式，施用第一級毒品海洛因多次，約四、五天施用一
    次。嗣因其母雷蔡雪麗發現乙○○有吸毒情形，而報警處理，為警於九十一年四
    月十九日下午六時許，在上址住處當場查獲乙○○持有第一級毒品海洛因一小包
    （驗餘淨重○．五一公克，包裝重○．二二公克），始悉上情。乙○○經依本院
    九十一年度毒聲字第三八二號裁定送臺灣雲林看守所附設勒戒所觀察、勒戒後，
    認有繼續施用毒品之傾向，復依本院九十一年度毒聲字第七一二號裁定令入戒治
    處所施以強制戒治一年。
二、案經雲林縣警察局臺西分局報請臺灣雲林地方法院檢察署檢察官偵查起訴。
    理  由
一、右揭事實，已經被告乙○○於檢察官偵查及本院審理時坦白承認，並有證人雷蔡
    雪麗於警訊中證述本案查獲之過程。且被告於九十年四月十九日為警查獲時所採
    尿液，經送請雲林縣衛生局檢驗結果，確呈嗎啡陽性反應（按施用第一級毒品海
    洛因者，其以嗎啡代謝排出於尿液中），此有雲林縣警察局台西分局查獲煙毒麻
    管嫌犯尿液送檢真實姓名對照表、雲林縣衛生局煙毒尿液檢驗成績書各一紙在卷
    可參。復有白粉一包扣案可資佐證，而該白粉經送法務部調查局鑑定結果確認「
    白粉含有第一級第六項毒品海洛因成分，淨重○．五一公克（包裝重○．二二公
    克）」，有該局九十一年八月七日調科壹字第一六○○○一八一二號鑑定通知書
    一紙附卷可稽，足徵被告之自白與事實相符而可採信。又被告前於九十年間，因
    施用第一、二級毒品案件，經本院裁定送觀察、勒戒後，認無繼續施用毒品傾向
    ，業經臺灣雲林地方法院檢察署檢察官於九十年五月十日為不起訴處分確定，有
    該署八十九年度毒偵字第一四六六號不起訴處分書、被告全國施用毒品案件紀錄
    表各一份在卷可憑。被告於不起訴處分後五年內再犯本件毒品危害防制條例第十
    條之施用毒品罪，經依本院九十一年度毒聲字第三八二號裁定送觀察、勒戒後，
    認定有繼續施用毒品之傾向，亦有臺灣雲林看守所附設勒戒處所九十一年八月十
    二日雲所境總字第○九一○九二九號函送之有無繼續施用毒品傾向證明書附卷可
    參，從而，被告二犯施用毒品，並有繼續施用毒品傾向，事證明確，被告犯行洵
    堪認定。
二、查海洛因係毒品危害防制條例第二條第二項第一款所規定之第一級毒品，不得非
    法持有、施用。核被告乙○○所為，係犯毒品危害防制條例第十條第一項之施用
    第一級毒品罪。被告持有毒品進而施用，則其持有之低度行為為施用之高度行為
    所吸收，不另論罪。被告先後多次施用第一級毒品行為，時間密接，犯罪構成要
    件相同，顯係基於概括犯意反覆為之，應依連續犯之規定，論以一罪，並依法加
    重其刑。又被告曾於八十四年間，因違反肅清煙毒條例等案件，經本院判處有期
    徒刑三年二月確定，並於八十七年九月三日縮短刑期執行完畢，有卷附臺灣雲林
    地方法院檢察署刑案資料查註紀錄表可按，其五年以內再犯本件有期徒刑以上之
    罪，為累犯，依刑法第四十七條規定遞加重其刑。爰審酌被告有施用毒品、妨害
    公務之前科素行，年紀尚輕，及其曾有施用毒品犯行，既經觀察、勒戒為不起訴
    處分後，仍不知悔改，猶受友人之引誘，一再施用毒品不輟，暨其犯罪之動機、
    目的、所生危害、施用毒品之期間與犯罪後坦承犯行，態度尚良好等一切情狀，
    量處如主文所示之刑，以示懲儆。
三、扣案之白粉一包經送鑑定確為第一級第六項毒品海洛因（淨重○．五一公克，包
    裝重○．二二公克），已如前述，應依毒品危害防制條例第十八條第一項前段宣
    告沒收銷燬之。
據上論斷，應依刑事訴訟法第二百九十九條第一項前段，毒品危害防制條例第十條第
一項、第十八條第一項前段，刑法第十一條前段、第五十六條、第四十七條，判決如
主文。
本案經檢察官甲○○到庭執行職務。
中      華      民      國    九十一      年    十    月    三十一    日
                                        臺灣雲林地方法院刑事第一庭
                                            法  官  廖  國  勝
右正本證明與原本無異。
如不服本判決，應於判決送達後十日內向本院提出上訴狀( 應附繕本 )。
                                            書記官  顏  錦  清
中      華      民      國      九十一      年    十    月    三十一    日
附錄本案論罪科刑法條全文：
毒品危害防制條例第十條：
施用第一級毒品者，處六月以上五年以下有期徒刑。
施用第二級毒品者，處三年以下有期徒刑。
